最高法院刑事裁定
                      111年度台抗字第1339號
抗  告  人  周晉儀                     



上列抗告人因加重強盜等罪案件，不服臺灣高等法院中華民國11
1年9月7日駁回聲請具保停止羈押之裁定（111年度聲字第2862號
），提起抗告，本院裁定如下：
    主  文
抗告駁回。
    理  由
一、本件抗告人周晉儀於原審法院聲請意旨略以：抗告人已坦承
    犯行，相關證據已遭檢調機關搜索、扣押在案，且抗告人係
    獨自犯罪，無湮滅、偽造、變造證據或勾串共犯或證人之虞
    ；又抗告人於犯案前，係與配偶及子女同住在新北市三重區
    住所，檢調機關亦持拘票至上開住所逮捕抗告人，可見抗告
    人並無逃亡之虞，抗告人已與告訴人達成和解，且僅對第一
    審判決之量刑提出上訴，已無繼續羈押之原因及必要，請考
    量抗告人為獨子，准許抗告人具保停止羈押，並責付、限制
    住居，或限制出境與出海，以便抗告人在服刑前得以陪伴家
    人、工作賺錢，以及處理亡母之事云云。
二、原裁定略以：抗告人因犯攜帶兇器加重強盜罪，經第一審法
    院（即臺灣新北地方法院）判處有期徒刑4年10月，且屬法
    定最輕本刑5年以上有期徒刑之罪，抗告人提起上訴，原審
    法院訊問後，認有客觀事實及相當理由足認抗告人上開犯罪
    嫌疑重大，且有刑事訴訟法第101條第1項第2款、第3款、第
    101條之1第1項第6款之羈押事由，非予羈押，顯難進行審判
    ，有羈押必要，而於民國111年8月1日予以羈押。審酌抗告
    人涉犯重罪，且經第一審法院判處之刑責非輕，客觀上常伴
    隨逃亡之高度可能，具相當理由足認有逃亡之虞；又抗告人
    事發後曾將告訴人車上之行車紀錄器記憶卡取走，有事實足
    認有湮滅證據之虞，另抗告人前有強盜前科，經法院判處有
    罪確定在案，參以其自承因經濟狀況不佳而犯下本案，並有
    反覆實施強盜犯罪之虞。兼衡抗告人本案犯行對告訴人及社
    會治安之侵害具相當嚴重性、國家司法權之有效行使、社會
    秩序及公共利益之維護、抗告人人身自由之私益、其防禦權
    受限制之程度及衡酌比例原則，及其於第一審雖與告訴人達
    成和解，然尚非審酌是否羈押之要件，為確保後續審判及執
    行之順利進行，仍有羈押必要，尚無從以命具保、責付、限
    制住居或限制出境與出海等方式替代羈押。抗告人所稱無逃
    亡之虞，及羈押之事由、要件已不存在，無繼續羈押之必要
    云云，自無可採，其聲請具保停止羈押，為無理由，乃予駁
    回。
三、抗告意旨略謂：抗告人於第一審及原審法院審判程序均全程
    配合，且對犯行坦承不諱，亦無逃亡之虞，且已與告訴人達
    成和解，抗告人對後續審判進行亦會配合，爰請求具保停止
    羈押云云。
四、按羈押之被告除有刑事訴訟法第114條各款所列情形之一，
    經具保聲請停止羈押不得駁回外，其他因犯罪經依法羈押之
    被告應否許可停止羈押，事實審法院本有斟酌訴訟進行程度
    及其他一切情事，自由裁量之權。查抗告人前經原審認涉犯
    加重強盜罪，犯罪嫌疑重大，有刑事訴訟法第101條第1項第
    2款、第3款、第101條之1第1項第6款情形，予以執行羈押。
    而抗告人所犯經第一審法院判處有期徒刑4年10月，刑期非
    輕。審酌抗告人所犯加重強盜罪，屬法定最輕本刑為5年以
    上有期徒刑之罪，且既受上開重刑諭知，其逃匿以規避審判
    程序進行及刑罰執行之可能性甚高，客觀上，有相當理由認
    為有逃亡之虞，又其前有強盜犯罪而經法院判處罪刑確定之
    前案，本次又係因經濟狀況不佳而犯相同類型之罪，有反覆
    實施同一犯罪之虞，以具保、責付、限制住居或限制出境與
    出海等替代羈押之處分，殊不足以確保審判或執行程序之順
    利進行；又本件雖經第一審判決，惟現仍於原審審理中，且
    屬得上訴第三審之案件，原審判決後，抗告人若不服，猶得
    提起第三審上訴，請求救濟，是全案仍尚未確定。原審認抗
    告人羈押原因及羈押必要性均仍存在，因而駁回抗告人具保
    停止羈押之聲請，經核與法並無違誤。抗告意旨猶就原裁定
    所為裁量職權之適法行使，徒憑己意任意指為違法，或對原
    裁定已說明、指駁明確之事項，猶執陳詞，重為爭執，均難
    認為有理由，應予駁回。
據上論結，應依刑事訴訟法第412條，裁定如主文。
中　　華　　民　　國　　111 　年　　10　　月　　12　　日
                  刑事第九庭審判長法  官  蔡　彩　貞
                                  法  官  梁　宏　哲
                                  法  官  莊　松　泉
                                  法  官  周　盈　文
                                  法  官  林　庚　棟
本件正本證明與原本無異
                                  書記官
中　　華　　民　　國　　111 　年　　10　　月　　24　　日